臺灣士林地方法院民事裁定           100年度消債更字第43號
聲  請  人
即  債務人  陳麗琇即陳梨芬即陳.
代  理  人  郭至卓律師
上列當事人聲請更生事件，本院裁定如下：
    主  文
債務人陳麗琇即陳梨芬即陳芬自中華民國一百年七月八日下午
五時起開始更生程序。
命司法事務官進行本件更生程序。
    理  由
一、按債務人與金融機構協商成立者，不得聲請更生或清算，但
    因不可歸責於己之事由，致履行顯有重大困難者，不在此限
    ，消費者債務清理條例第151 條第5 項定有明文。次按，債
    務人不能清償債務或有不能清償之虞，且無擔保或無優先權
    之債務總額未逾新臺幣（下同）1,200 萬元者，於法院裁定
    開始清算程序或宣告破產前，得向法院聲請更生，觀諸同條
    例第3 條、第42條第1 項規定自明。又法院開始更生程序之
    裁定，應載明其年、月、日、時，並即時發生效力。法院開
    始更生或清算程序後，得命司法事務官進行更生或清算程序
    ，必要時得選任律師、會計師或其他適當之自然人或法人一
    人為監督人或管理人，復為同條例第45條第1 項、第16條所
    明定。
二、聲請意旨略以：伊有不能清償債務情事，前曾於民國97年10
    月間依前置協商機制與最大債權金融機構即華泰商業銀行成
    立協商，協商條件為無擔保債權每月清償7,830 元、有擔保
    債權依原契約約定按期繳納清償其債務。惟第三人國泰人壽
    保險股份有限公司於100 年1 月起聲請強制執行伊之薪資收
    入3 分之1 。又伊需扶養2 名未成年子女，致伊每月薪資收
    入遭強制執行後，再扣除協商金額實不足支付個人必要支出
    及扶養費用而毀諾。故伊確係因不可歸責於己之事由，致履
    行協商條件顯有重大困難。且伊無擔保或無優先權之債務總
    額未逾1,200 萬元，復未經法院裁定開始清算程序或宣告破
    產，爰向鈞院聲請更生等語。
三、經查，債務人所主張之上開事實，業據提出前置協商機制協
    議書、無擔保債務還款分配表暨表決結果、有擔保債權明細
    表暨表決結果、臺灣臺北地方法院97年度消債核字第9770號
    裁定暨北院木100 司執黃字第1398號執行命令、債務人之全
    戶戶籍謄本、97與98年度綜合所得稅各類所得資料清單及財
    產歸屬資料清單、勞工保險被保險人投保資料表及明細等為
    證（見本院卷第28至30、34至36、47至52、54、64至65頁）
    ，核閱屬實，堪信為真。佐諸債務人存摺內頁99年7月至100
    年2 月間薪資轉帳資料（見本院卷第61至63頁），債務人平
    均每月薪資收入約3 萬5,724 元，扣除遭強制執行之薪資約
    1 萬1,908 元（計算式：35,724×1/3＝11,908） 後，尚餘
    2 萬3,816 元。復參華泰商業銀行放款利息收據（見本院卷
    第27頁），債務人每月除原應清償無擔保債務協商款7,830
    元外，尚應清償有擔保債務協商款9,297 元，則債務人每月
    僅餘約6,689 元（計算式：35,724－11,908－7,830 －9,29
    7 ＝6,689 ）供生活之用。以內政部公布100 年度臺北市每
    人每月最低生活費為1 萬4,794 元核之，上開剩餘金額明顯
    不足維持債務人個人基本生活，遑論負擔2 名未成年子女。
    是債務人確係因不可歸責於己之事由，致履行協商條件顯有
    困難。另債務人主張無擔保或無優先權之債務總額未逾1,20
    0 萬元，業據提出與其所述相符之財團法人金融聯合徵信中
    心當事人綜合信用報告─債務清理條例前置協商專用債權人
    清冊、財團法人金融聯合徵信中心當事人綜合信用報告為證
    （見本院卷第19至22、93至97頁）。復查，債務人無同條例
    第6 條第3 項、第8 條或第46條各款所定駁回更生聲請之事
    由存在，則債務人聲請更生，應屬有據，揆諸首開說明，應
    予開始更生程序，並命司法事務官進行本件更生程序。
四、爰裁定如主文。
中    華    民    國  100     年    7     月    7     日
                  民事第三庭  法      官  陳燁真
上為正本係照原本作成。
本件不得抗告。
中    華    民    國  100     年    7     月    8     日
                              書  記  官  周嫣蘋